最　高　行　政　法　院　裁　定　　　　　　　　　　九十一年度裁字第一二六號
　　聲　請　人　義大利商．蘇克勝公司高雄工地場所
　　代　表　人　甲○○
　　訴訟代理人　蔡東賢律師
　　訴訟代理人　謝英士律師
右聲請人因營利事業所得稅事件，對本院中華民國八十九年五月十二日八十九年裁字
第六九六號裁定，聲請再審。本院裁定如左：
　　主  文
再審之聲請駁回。
再審訴訟費用由聲請人負擔。
    理　由
按「提起再審之訴應於二個月內提起之。」「前項期間，自判決送達時起算，其事由
發生在後或知悉在後者，自發生或知悉時起算。」修正前行政訴訟法第二十九條第一
項、第二項分別定有明文。次按對於確定判決提起再審之訴，依修正前行政訴訟法第
三十三條準用民事訴訟法第五百零一條第一項第四款之規定，必須表明再審理由及關
於再審理由並遵守不變期間之證據」，所謂表明再審理由，必須指明確定判決有如何
合於法定再審事由之具體情事始為相當，倘未依法表明，則其再審之訴即非合法。又
「『所謂適用法規顯有錯誤』，係指原判決所適用之法規與該案應適用之現行法規相
違背，或與解釋判例有所牴觸者而言，至於法律上見解之歧異，再審原告對之縱有爭
執，要難謂為適用法規錯誤，而據為再審之理由。」而所謂發見未經斟酌之重要證物
者，係指該項證物在前訴訟程序中即已存在，而當事人不知其存在，現始發見者而言
，並以如經斟酌可受較有利益之裁判者為限。」本院六十二年判字第六一○號判例、
六十九年判字第七三六號判例分別著有明文。又按行政訴訟之當事人，對於本院之裁
定，聲請再審，經駁回後，不得復以同一原因事實，又對駁回再審聲請之裁定，更行
聲請再審，本院四十六年度裁字第四十一號亦著有判例。本院聲請人前因營利事業所
得稅事件，提起行政訴訟，經本院八十六年度判字第二三五○號判決駁回後，提起再
審之訴，復經本院八十七年度判字第二五一二號判決駁回在案。嗣聲請人又對上開二
判決提起再審之訴，復經本院八十九年度裁字第六九六號裁定，以其再審之訴為不合
法，予以裁定駁回後，聲請人又對八十九年度裁字第六九六號裁定（下稱原裁定）以
其有修正前行政訴訟法第二十八條第一款、第十款之再審事由聲請再審。茲將原裁定
駁回聲請人在前程序再審之訴之理由，分別說明如次：
一、聲請人對本院八十六年度判字第二三五○號判決提起再審之訴部分：原裁定以聲
    請人前收受上開判決後，業於八十六年十月日二十日對之提起再審之訴，本院嗣
    認聲請人之該再審之訴為無理由，爰於八十七年十二月三日以八十七年度判字第
    二五一二號判決駁回，此業經本院調閱八十七年度判字第二五一二號案卷查明。
    聲請人至八十八年一月十七日又對同一確定判決（即八十六年度判字第二三五○
    號）提起本件再審之訴，亦有本院加蓋於訴狀上之收文戳記所載日期可考，是本
    件顯已逾上開法定不變期間。又聲請人並未依修正前行政訴訟法第三十三條準用
    民事訴訟法第五百零一條第一項第四款規定，於訴狀內表明關於遵守不變期間之
    證據，此項法定程序之欠缺，且不屬由審判長限定期間命其補正之事由，應逕認
    本件再審之訴因逾期不合法，而予駁回。經核於法並無不合。聲請人又對原裁定
    聲請再審，雖稱其前程序八十八年二月四日所遞之再審起訴狀中，曾致函表明修
    正其於八十八年一月十五日所提之再審起訴書，並明更正之緣由係出於新證據
    之發現，是聲請人前所提之再審之訴既已明知悉並發現新證據之時間係於八十
    八年二月四日，實已符合提起再審之訴需表明遵守不變期間之規定云云。惟遍閱
    原裁定案卷（八十八年度再字第九十五號卷），並無是項表明修正函，且其八十
    八年二月四日補提之再審起訴書（本院八十八年二月六日收文），亦無表明遵守
    不變期間證據之陳述，聲請人所稱自與事實不符。又按當事人就同一事件對於本
    院所為歷次之裁判聲請再審，必須其對最近一次之裁判具有再審之原因者，始得
    進而審究其前此歷次裁判有無再審原因。本件聲請人收受本院八十六年度判字第
    二三五○號判決後，曾提起再審之訴，經本院八十七年度判字第二五一二號判決
    駁回後，又提起再審之訴，亦經本院原裁定予以駁回在案（詳後述），本件聲請
    人對本院最近一次裁判之聲請再審，既不合法，從而其請求廢棄本院前此之八十
    六年度判字第二三五○號判決，即無庸審究。原裁定對此雖未為論斷，但其以聲
    請人再審之訴為不合法而予駁回之結果並無二致。是本件仍應認聲請人再審之聲
    請為不合法，應予駁回。
二、聲請人對本院八十七年度判字第二五一二號判決提起再審之訴部分：原裁定以（
    一）本件聲請人固於再審起訴狀中記載其係以原確定判決存有修正前行政訴訟法
    第二十八條第一款及第十款之事由作為再審理由，而其主張之具體情事，為：１
    、發見未經斟酌之重要證物部分：（１）發見生產日報表、中油公司第一、第二
    及第三外海浮筒工程位置圖及施工時程表。（２）發見經中油公司核准之鐵礦砂
    含量資料。２、適用法規顯有錯誤部分：財政部高雄市國稅局不具查核本件稅額
    之知識能力。（二）依前揭說明，聲請人自應於再審訴狀中指明其對之請求再審
    之本院八十七年度判字第二五一二號判決所適用之法規與該案應適用之現行法規
    如何相違背，或與解釋、判例如何牴觸。而觀之本件再審起訴狀，聲請人僅陳述
    國稅局如何不具有查核本件稅額之能力之理由，而未言及前開確定判決所適用之
    法規與該案應適用之現行法規如何相違背，或與解釋、判例如何牴觸，自難認此
    係屬合法之再審理由。（三）聲請人另以發見未經斟酌之重要證物作為再審理由
    ，依前開說明，須其所發見之證物如經斟酌，足以推翻本院八十七年度判字第二
    五一二號判決之結果，可受較有利益之裁判。然依聲請人所言，其所發見之證物
    ，如經斟酌，係可推翻本院八十六年度判字第二三五○號判決之結果，對本件再
    審之本院八十七年度判字第二五一二號判決，係以八十六年度判字第二三五○號
    判決無適用法規顯有錯誤及發見新證物之再審原因為由，而駁回該次再審之訴之
    理由何以足以推翻，則未述及；亦即依聲請人所言，本院無從因斟酌聲請人所提
    出之新證物，而推翻本院八十七年度判字第二五一二號判決結果，是亦難認此為
    合法之再審理由。乃認此部分再審之訴為不合，而予駁回，其所適用之法規與該
    案應適用之現行法規並不相違背，亦無與解釋、判例有所牴觸之情形。聲請人對
    於法律之適用縱有不同之意見，核係其主觀見解之歧異問題，並非原裁定適用法
    律顯有錯誤，而得據為再審之事由。至於聲請人主張發見未經斟酌之重要證物部
    分，其所提之書面證物，均於前此之八十七年度判字第二五一二號判決及原裁定
    程序中提出主張，而為前此各裁判所不採，聲請人又重複提出並陳述其在前程序
    實體法律關係之主張，自難謂合於法定再審之要件。是此部分再審之聲請為無理
    由，應予駁回。
據上論結，本件再審之聲請為部分不合法，部分無理由，爰依行政訴訟法施行法第二
條、行政訴訟法第二百八十三條、第二百七十八條第一、二項、第一百零四條、民事
訴訟法第九十五條、第七十八條，裁定如主文。
中　　華　　民　　國　　九十一　　　年　　　二　　　　月　　二十一　　　日
                    最 高 行 政 法 院  第 五 庭
                                審 判 長 法  官　　　徐　樹　海
                                         法  官      蔡　進　田
                                         法  官　　　鄭　淑　貞
                                         法  官　　　林　家　惠
                                         法  官　　　林　茂　權
右  正  本  證  明  與  原  本  無  異
　　　　　　　　　　　　　　　　　　　　 法院書記官　王　福　瀛
中　　華　　民　　國　　九十一　　　年　　　二　　　　月　　二十一　　　日
